臺灣高等法院臺中分院民事裁定
110年度再易字第36號
再 審原 告  吳林絲  
訴訟代理人  吳志文  

再 審被 告  王衍斌  
            王重文  
上列當事人間損害賠償事件，再審原告對於民國107年6月26日本
院107年度上易字第6號第二審確定判決，提起再審之訴，本院裁
定如下：
    主  文
再審之訴駁回。
再審訴訟費用由再審原告負擔。
    理  由
一、再審原告主張略以：兩造於民國104年間發生車禍，伊因此
    向再審被告提起損害賠償訴訟，經本院以107年度上易字第6
    號判決確定在案（下稱原確定判決），伊曾於警局、車禍鑑
    定委員會看過車禍現場週邊超商之監視器錄影檔案，於前訴
    訟程序卻未見該監視器錄影檔案。嗣於5年後，伊方收受臺
    中市政府警察局○○分局109年10月27日中市警○○○字第000000
    0000號函（下稱000號函）檢送之車禍現場週邊超商之監視
    器錄影檔案（下稱系爭監視器錄影檔案）光碟，此乃前訴訟
    程序未經斟酌之證物，即有民事訴訟法第496條第1項第13款
    之法定再審事由，且知悉在後，因系爭監視器錄影檔案一再
    被掩飾，故無從起算再審期間，亦不得以伊收受系爭監視器
    錄影檔案光碟之日起算再審期間。又前訴訟程序第二審卷內
    雖有系爭監視器錄影之畫面擷取照片，並不代表卷內即有系
    爭監視器錄影檔案，如斟酌系爭監視器錄影檔案，伊可受較
    有利益之裁判。縱使前訴訟程序中曾調閱監視器錄影檔案，
    亦應依個案情形，將系爭監視器錄影檔案認定為未經斟酌之
    證物，爰依民事訴訟法第496條第1項、第497條規定，提起
    本件再審之訴等語。
二、按再審之訴，應於30日之不變期間內提起；其期間自判決確
    定時起算，判決於送達前確定者，自送達時起算；其再審之
    理由發生或知悉在後者，均自知悉時起算。不得上訴之判決
    ，於宣示時確定。民事訴訟法第500條第1項、第2項、第463
    條、第398條第2項前段分別定有明文。又提起再審之訴，應
    表明再審理由，及關於再審理由並遵守不變期間之證據，如
    未表明者，其再審之訴即屬不合法，毋庸命其補正，逕予駁
    回之（最高法院60年度台抗字第538號民事裁定、最高法院8
    1年度台上字第2278號民事判決參照）。
三、經查：
㈠、本院於107年6月26日所為原確定判決，訴訟標的金額未逾新
    臺幣150萬元，為不得上訴第三審之事件，於107年6月26日
    判決宣示時即告確定，而該判決正本於107年7月3日送達於
    再審原告，此經本院調取該民事案卷審閱無訛。再審原告於
    110年8月21日始提起本件再審之訴，有民事再審之訴狀所蓋
    本院收狀戳章可憑（見本院卷第3頁），顯已逾30日之不變
    期間。
㈡、再審原告雖主張伊於5年後始收受000號函檢送之系爭監視器
    錄影檔案光碟，而對再審事由知悉在後等語。惟詳審再審原
    告所提民事再審之訴狀所載內容，僅表明伊曾向警方要求觀
    看系爭監視器錄影檔案，且於前訴訟程序中向法院急切要系
    爭監視器錄影檔案，然因系爭監視器錄影檔案一再被掩飾，
    本件即無從起算再審期間，亦不得以伊收受系爭監視器錄影
    檔案之日起算再審期間等語，並提出電話錄音及法庭錄音檔
    案為證（見本院卷第27至29頁、第3頁卷附光碟內名稱為「
    證06：107年度上易字第6號錄音光碟-密碼0006」及「證07
    ：[0000000000]_0000-00-00_14-26-48-○○分局看影片前去
    電」），惟並未於書狀內釋明遵守不變期間之證據，自無認
    其有遵守不變期間提起本件再審之情事。
㈢、此外，再審原告自承其收受000號函檢送系爭監視器錄影檔案
    光碟後，據以提出於本院109年再易字第86號、110年再易字
    第10號、110年再易字第31號再審之訴事件（見本院卷第7至
    8頁、第13頁、第17至19頁）。經本院調閱上開再審事件卷
    宗，再審原告前於本院109年再易字第86號再審之訴事件中
    ，已表明伊於109年10月28日收取000號函檢送之系爭監視器
    錄影檔案光碟（見本院109年再易字第86號卷第5頁），則自
    斯時起算30日之再審不變期間，應認於109年11月27日業已
    屆滿，再審原告提起本件再審之訴，亦顯逾30日之不變期間
    。
四、綜上所述，再審原告以原確定判決具民事訴訟法第496條第1
    項、第497條之再審理由，提起再審之訴，惟未釋明遵守不
    變期間之證據，且已逾30日法定不變期間，其再審之訴為不
    合法，應予駁回，爰裁定如主文。
中　　華　　民　　國　　110 　年　　9 　　月　　30　　日
              民事第五庭    審判長法　官  游文科
                                  法　官  楊珮瑛
                                  法　官  李慧瑜
正本係照原本作成。
不得抗告。
                                  書記官  陳秀鳳
中　　華　　民　　國　　110 　年　　9 　　月　　30　　日